臺灣臺中地方法院刑事判決　　　　　　　　　　九十一年度交訴字第一七０號
　　公　訴　人　臺灣臺中地方法院檢察署檢察官
　　被　　　告　乙○○
右列被告因公共危險等案件經檢察官提起公訴（九十一年度偵字第一七０一四號）本
院判決如左：
    主      文
乙○○駕駛動力交通工具肇事，致人受傷而逃逸，累犯，處有期徒刑拾月。
被訴過失傷害部分，公訴不受理。
    事      實
一、乙○○前因服用酒類致不能安全駕駛罪，經本院九十年中交簡上字第一號判處有
    期徒刑四月確定，並於民國（下同）九十年七月二十四日易科罰金執行完畢，仍
    不知悔改，於九十一年八月二十二日上午五時二十分許，駕駛車號ＺＴＫ－８３
    １號之重型機車，沿臺中縣大里市○○路，由東向西往環河路方向行駛，行徑該
    路五七０號前，原應注意前方人車往來動態及與前車保持安全距離，以防止危險
    之發生，在無不能注意之情形下，竟因急欲返家而疏未注意前方之人車來往情形
    ，追撞前方同向由甲○○所騎乘之腳踏車後輪，使甲○○人車倒地，並受有急性
    硬腦膜下血腫、手肘及四肢擦傷之傷害。又乙○○駕駛動力交通工具肇事後，依
    道路交通管理處罰條例第六十二條規定，其對受傷之甲○○，本負有採取救護或
    其他必要措施之作為義務，詎乙○○牽起倒地機車，稍加查看甲○○受傷情形後
    ，竟因畏罪心虛而萌逃逸之犯意，在未實施任何必要之救護或向警察機關報告，
    立即發動機車騎乘逃逸，嗣經甲○○記下車號請對面店家向臺中縣警察局霧峰分
    局國光派出所報警而循線查獲。
二、案經甲○○訴由台中縣警察局霧分局報請台灣台中地方法院檢察署檢察官偵查
    起訴。
    理      由
甲、有罪部分：
一、訊據被告乙○○固不否認於右揭時地駕車肇事致被害人受傷之事實，惟否認有逃
    逸之犯行，辯稱：伊有問他怎樣，他說沒怎樣，就走了云云。惟查右開犯罪事實
    ，業據被害人甲○○於偵查中指述歷歷，復有承辦員警職務報書、道路交通事故
    調查報告表、現場照片、診斷證明書附卷可稽。且被害人甲○○於本院審理時亦
    明確指稱：「我當時被他撞昏了，醒來被告也躺在路邊，我欲把被告拉起發現他
    身上有酒味，後來我請一部大貨車司機將他拉到旁邊，待被告醒後發動三次機車
    就逃逸了，我就記下車號，因被告離開沒有知會，我才不原諒他」等語。按刑法
    第一百八十五條之四之肇事逃逸罪，以駕駛動力交通工具肇事，有致人死傷而逃
    逸之事實，為其構成要件，不以行為人明知被害人有死傷情形為必要，亦不以被
    害人為無自救能力人為必要（最高法院九十一年台上字第一三七號、九十年台上
    字第六七八六號判決意旨參照），至肇事者是否有遺棄之故意，其離去之原因為
    何，則非所問（最高法院九十年台上字第二一九一號判決意旨參照），考其立法
    目的即在促使駕駛人於肇事後能對被害人即時救護，以減少死傷之惡化，此觀該
    法條之立法目的，以及道路交通管理處罰條例第六十二條規定內容自明，可見該
    二條規範意旨應屬相同。從而本案事證明確，被告犯行堪予認定。
二、核被告所為，係犯刑法第一百八十五條之四肇事逃逸罪。被告曾因服用酒類不能
    安全駕駛罪，經本院判處有期徒刑四月，並於九十年七月二十四日易科執行完畢
    ，有台灣台中地方法院檢察署刑案查註紀錄表一份附卷可稽，其於五年之內，再
    犯有期徒刑以上之本罪，為累犯，依刑法第四十七條之規定，加重其刑。爰審酌
    被告肇事致人受傷未即時救護、被害人所生危害及犯後態度等一切情狀，量處如
    主文所示之刑，以資懲儆。
乙、公訴不受理部分:
一、公訴意旨如事實欄所述，因認被告另涉犯刑法第二百八十四條第一項前段之過失
    傷害罪嫌等語。
二、按告訴乃論之罪，告訴人於第一審辯論終結前得撤回其告訴，又告訴經撤回者，
    應諭知不受理之判決，刑事訴訟法第二百三十八條第一項、第三百零三條第三款
    定有明文。
三、本件告訴人甲○○告訴被告過失傷害案件，起訴書認被告係觸犯刑法第二百八十
    四條第一項前段之罪，依同法第二百八十七條前段之規定，須告訴乃論。
四、茲據告訴人於九十一年十一月七日撤回其告訴，揆諸首開說明，應不經言詞辯論
    ，諭知不受理之判決。
據上論斷，應依刑事訴訟法第二百九十九條第一項前段、第三百零三條第三款、第三
百零七條、刑法第一百八十五條之四、第四十七條，判決如主文。
中    華    民    國      九十一     年     十一       月     廿二      日
                                    臺灣臺中地方法院交通法庭
                                        法  官  郭  德  進
右正本證明與原本無異。
如不服本判決，應於判決送達後十日內向本院提出上訴狀( 應附繕本 )，上訴於臺灣
高等法院臺中分院。
            書記官
中    華    民    國      九十一     年     十一       月     廿七      日
刑法第一百八十五條之四：
駕駛動力交通工具肇事，致人死傷而逃逸者，處六月以上五年以下有期徒刑。
                                                                        Ａ
